【裁判字號】    97,訴,1027
【裁判日期】    970430
【裁判案由】    毒品危害防制條例
【裁判全文】
臺灣板橋地方法院刑事判決              97年度訴字第1027號
公  訴  人  臺灣板橋地方法院檢察署檢察官
被      告  甲  ○
上列被告因違反毒品危害防制條例案件，經檢察官提起公訴（九
十六年度毒偵字第一００三五號），被告於準備程序中就被訴事
實為有罪之陳述，經本院合議庭裁定改行簡式審判程序，並判決
如下：
    主    文
甲○施用第一級毒品，累犯，處有期徒刑玖月，扣案第一級毒品
海洛因貳包（總淨重貳點柒伍公克）沒收銷燬、扣案殘渣袋陸只
（原裝有海洛因）、磅秤壹臺、分裝勺玖支、分裝袋伍拾只、
小分裝袋貳佰零伍只、葡萄糖貳包均沒收；又施用第二級毒品，
累犯，處有期徒刑肆月，扣案殘渣袋只（原裝有甲基安非他命
）、磅秤壹臺、吸食器個、分裝袋伍拾只、小分裝袋貳佰零
伍只均沒收。應執行有期徒刑拾壹月。扣案第一級毒品海洛因貳
包（總淨重貳點柒伍公克）沒收銷燬，扣案殘渣袋陸只（原裝有
海洛因）、殘渣袋只（原裝有甲基安非他命）、磅秤壹臺、吸
食器個、分裝勺玖支、分裝袋伍拾只、小分裝袋貳佰零伍只
及葡萄糖貳包均沒收。
    犯罪事實
一、甲○前於民國九十年間因施用毒品案件，經臺灣臺北地方法
    院裁定送觀察勒戒後，認有繼續施用毒品之傾向，再經同法
    院裁定令入戒治處所強制戒治並經檢察官提起公訴，強制戒
    治部分嗣經同法院裁定停止戒治付保護管束，起訴部分經同
    法院以九十一年度訴字第二四六號判決判處有期徒刑十月確
    定；嗣於停止戒治期間再犯施用第一級毒品及第二級毒品罪
    ，經同法院裁定撤銷停止戒治並令入戒治處所繼續強制戒治
    ，於九十二年十月六日強制戒治執行完畢釋放出所，其施用
    第一級及第二級毒品犯行，並另經本院以九十二年度訴字第
    一五一一號判決分別判處有期徒刑一年、六月，應執行有期
    徒刑一年四月，嗣經臺灣高等法院以九十二年度上訴字第二
    八六七號判決駁回上訴確定；又因施用毒品案件，經本院以
    九十三年度訴字第八０九號判決分別判處有期徒刑一年二月
    、七月，應執行有期徒刑一年七月確定；再因違反槍砲彈藥
    刀械管制條例案件，經本院以九十四年度訴字第一三五四號
    判決判處有期徒刑一年二月，併科罰金新臺幣三萬元確定；
    上開後二罪刑嗣經本院以九十四年度聲字第二四四八號裁定
    應執行有期徒刑二年八月，併科罰金新臺幣三萬元確定，再
    經本院裁定減其宣告刑後，合併定其應執行刑為有期徒刑一
    年四月，併科罰金新臺幣一萬五千元確定；上開案件經接續
    執行後，甫於九十六年七月三十一日執行完畢（構成累犯）
    。詎其猶不知悔改，復基於施用第一級毒品海洛因及第二級
    毒品甲基安非他命之犯意，分別於九十六年十二月八日三時
    許，在臺北縣中和市○○街一九二巷二之三號四樓Ａ室，以
    將第一級毒品海洛因置入香菸（香菸已棄置）內燃燒之方式
    ，施用第一級毒品海洛因，及將第二級毒品甲基安非他命置
    入玻璃球內燒烤之方式，施用第二級毒品甲基安非他命。嗣
    於同日三時許，在上址為警查獲。並扣得海洛因二包（總淨
    重二點七五公克）、及其所有供施用毒品所用之海洛因殘渣
    袋六只、甲基安非他命殘渣袋三只、磅秤一臺、吸食器三個
    、分裝勺九支、分裝袋五十三只、小分裝袋二百零五只、葡
    萄糖二包等物（以上原裝有海洛因之殘渣袋六只、分裝勺九
    支、葡萄糖二包係供施用第一級毒品海洛因所用之物；磅秤
    一臺、分裝袋五十三只、小分裝袋二百零五只係供施用第一
    級毒品海洛因及第二級毒品甲基安非他命所用；原裝有甲基
    安非他命之殘渣袋三只、吸食器三個則是供施用第二級毒品
    甲基安非他命所用）。
二、案經臺北縣政府警察局板橋分局報告臺灣板橋地方法院檢察
    署檢察官偵查起訴。
    理    由
一、訊據被告甲○對於上揭犯罪事實均坦承不諱（見本院九十七
    年四月二十三日審判筆錄第二頁），被告為警查獲時，經採
    集其尿液結果，亦呈鴉片類之陽性反應，此有臺灣檢驗科技
    股份有限公司所出具之濫用藥物尿液檢驗報告一份在卷可稽
    ，被告經警查獲時所取出之白色粉末二包，經具有專門鑑定
    毒品能力之法務部調查局鑑定結果，亦確係第一級毒品海洛
    因無誤，此有法務部調查局鑑定書一份在卷可稽，此外，尚
    有被告所有供施用第一級毒品海洛因及第二級毒品甲基安非
    他命所用之海洛因殘渣袋六只、甲基安非他命殘渣袋三只、
    磅秤一臺、吸食器三個、分裝勺九支、分裝袋五十三只、小
    分裝袋二百零五只及葡萄糖二包扣案足憑（供何種毒品所用
    之部分，見前述犯罪事實欄之說明），足認被告於本院審理
    中出於任意性之自白與事實相符，從而本件事證明確，被告
    犯行已堪認定。
二、被告前於九十年間因施用毒品案件，經臺灣臺北地方法院裁
    定送觀察勒戒後，認有繼續施用毒品之傾向，再經同法院裁
    定令入戒治處所強制戒治並經檢察官提起公訴，強制戒治部
    分嗣經同法院裁定停止戒治付保護管束，起訴部分經同法院
    以九十一年度訴字第二四六號判決判處有期徒刑十月確定；
    嗣於停止戒治期間再犯施用第一級毒品及第二級毒品罪，經
    同法院裁定撤銷停止戒治並令入戒治處所繼續強制戒治，於
    九十二年十月六日強制戒治執行完畢釋放出所等情，有臺灣
    高等法院被告前案紀錄表附卷可憑（見本院卷），其於強制
    戒治執行完畢釋放後，五年內再犯施用海洛因及甲基安非他
    命毒品之罪，核其所為，係犯毒品危害防制條例第十條第一
    項之施用第一級毒品及同條第二項之施用第二級毒品罪。其
    持有第一級毒品及第二級毒品之低度行為，應分別為施用第
    一級毒品及第二級毒品之高度行為所吸收，均不另論罪；被
    告所犯上開二罪之間，犯意各別，行為互殊，應予分論併罰
    。查被告有前述刑之執行紀錄，其於有期徒刑執行完畢後，
    五年以內故意再犯本件有期徒刑以上之罪，為累犯，應依刑
    法第四十七條第一項之規定，加重其刑。爰審酌被告犯後坦
    承犯行而態度良好、施用毒品係戕害自身健康，對他人並不
    生重大危害及其他一切情狀，分別量處如主文所示之刑，並
    定其應執行之刑。扣案白色粉末二包（總淨重二點七五公克
    ），經鑑定結果，確有海洛因成分，有前述鑑定書一份在卷
    可稽，屬查獲之第一級毒品，均應依毒品危害防制條例第十
    八條第一項前段之規定，沒收銷燬之；至扣案海洛因殘渣袋
    六只、甲基安非他命殘渣袋三只、磅秤一臺、吸食器三個、
    分裝勺九支、分裝袋五十三只、小分裝袋二百零五只及葡萄
    糖二包，則均係被告所有供施用前述二種毒品所用之物（關
    於供施用何種毒品所用此部分，見前述犯罪事實欄之記載）
    ，業據其自承在卷，爰依刑法第三十八條第一項第二款、第
    三項之規定，宣告沒收之。另扣案注射針筒三支，被告否認
    為其所有，亦否認與其施用毒品有關（見本院九十七年四月
    二十三日準備程序筆錄第二頁），卷內復無證據證明該注射
    針筒三支與被告施用毒品有關，亦非其所有，是核與沒收要
    件不合，爰均不另為沒收之諭知，附此敘明。
據上論斷，應依刑事訴訟法第二百七十三條之一第一項、第二百
九十九條第一項前段，毒品危害防制條例第十條、第十八條第一
項前段，刑法第十一條前段、第四十七條第一項、第五十一條第
五款、第九款、第三十八條第一項第二款，判決如主文。
本案經檢察官張誌洋到庭執行職務。
中    華    民    國    97    年     4    月    30    日
                  刑事第四庭法  官  吳冠霆
上列正本證明與原本無異。
如不服本判決，應於判決送達後十日內敘明上訴理由，向本院提
出上訴狀（應附繕本），上訴於臺灣高等法院。
                            書記官  黃炎煌
中    華    民    國    97    年    4     月    30    日
附錄法條：毒品危害防制條例第十條
毒品危害防制條例第10條
施用第一級毒品者，處 6 月以上 5 年以下有期徒刑。
施用第二級毒品者，處 3 年以下有期徒刑。


司法院資訊處製作；財團法人民間司法改革基金會備份。
